【裁判字號】    97,上訴,2577
【裁判日期】    971105
【裁判案由】    違反毒品危害防制條例
【裁判全文】
臺灣高等法院臺中分院刑事判決        97年度上訴字第2577號
上  訴  人
即  被  告  甲○○
上列上訴人因違反毒品危害防制條例案件，不服臺灣彰化地方法
院97年度訴字第2291號中華民國97年 9月17日第一審判決（起訴
案號：臺灣彰化地方法院檢察署97年度毒偵字第2733號），提起
上訴，本院判決如下：
    主    文
上訴駁回。
    理    由
一、按依刑事訴訟法第350條、第361條、第362條、第367條規定
    ，不服地方法院之第一審判決而上訴者，須提出上訴書狀，
    並應敘述具體理由，為上訴必備之程式；其所提出之書狀未
    敘述上訴理由，或僅曾以言詞陳述上訴理由者，均應於上訴
    期間屆滿後20日內補提理由書於第一審法院。第一審法院經
    形式審查，認逾期未補提上訴理由者，應定期間先命補正；
    逾期未補正者，為上訴不合法律上之程式，應以裁定駁回。
    倘已提出上訴理由，但所提非屬具體理由者，則由第二審法
    院以上訴不合法律上之程式，判決駁回。而所謂具體理由，
    必係依據卷內既有訴訟資料或提出新事證，指摘或表明第一
    審判決有何採證認事、用法或量刑等足以影響判決本旨之不
    當或違法，而構成應予撤銷之具體事由，始克當之（例如：
    依憑證據法則具體指出所採證據何以不具證據能力，或依憑
    卷證資料，明確指出所為證據證明力之判斷如何違背經驗、
    論理法則）；倘僅泛言原判決認定事實錯誤、違背法令、量
    刑失之過重或輕縱，而未依上揭意旨指出具體事由，或形式
    上雖已指出具體事由，然該事由縱使屬實，亦不足以認為原
    判決有何不當或違法者（例如：對不具有調查必要性之證據
    ，法院未依聲請調查亦未說明理由，或援用證據不當，但除
    去該證據仍應為同一事實之認定），皆難謂係具體理由，俾
    與第二審上訴制度旨在請求第二審法院撤銷、變更第一審不
    當或違法之判決，以實現個案救濟之立法目的相契合，並節
    制濫行上訴（最高法院97年度臺上字第 892號刑事判決意旨
    參照）。
二、上訴人即被告甲○○（下稱被告）不服原審判決提起上訴，
    其上訴理由狀略謂：本案並無現場證據，因警方威逼不當方
    式，令被告在非出於自由意願情狀下取尿送驗，其尿液檢驗
    報告是否尚得為判刑證據，常存爭議；被告雖曾觸犯吸食違
    禁藥物之前科，惟已是5年以前之事 ，如今原審以累犯加重
    刑責判決，委實過重；被告因獨自撫育13歲兒子，四處打零
    工，收入僅供父子三餐餬口，因涉本案，現經友人協助籌措
    費用進行美少酮戒癮，當能讓生活回歸平靜，若因本案入監
    服刑，勢必令叛逆期女兒，因無被告之照應，面臨不堪處境
    ，爰請撤銷改判較輕之刑期云云。
三、查，被告於警詢中自承施用毒品海洛因，並供明毒品來源，
    及同意警方採尿送驗，但未供承施用毒品甲基安非他命，嗣
    於偵查中亦供承施用毒品海洛因，但仍未供承承施用毒品甲
    基安非他命，亦未曾抗辯遭警不當採尿，惟事後因其尿液檢
    驗結果，呈嗎啡及甲基安非他命陽性反應，而經檢察官起訴
    施用第一、二級毒品罪嫌，其後被告於原審審理中供承確有
    施用第一、二級毒品，並詳述施用毒品海洛因、甲基安非他
    命之時、地及方法，未為遭警方不當採尿之抗辯，對各項證
    據復均無意見，原審因而參酌其驗尿報告 ，及審酌被告5年
    內再犯構成累犯之事實，因而判處被告施用第一級毒品部分
    有期徒刑9月、施用第二級毒品部分有期徒刑5月，應執行有
    期徒刑1年。其採證認定事實及適用法律 ，於法並無違誤，
    量刑亦符合「罰當其罪」之原則。是被告上訴理由所指各節
    ，不足以認為原判決有何不當或違法，難謂係具體理由，應
    認其上訴違背法律上之程式。
四、綜上所述，被告之上訴理由，不能認係依據卷內訴訟資料指
    摘或表明第一審判決有何採證、認事、用法或量刑等足以影
    響判決本旨之不當或違法，而構成應予撤銷之具體事由，僅
    徒憑己意請求從輕量刑，難謂上訴適法，其上訴自屬違背法
    律上之程式，應予以駁回 ，爰依刑事訴訟法第367條前段、
    第372條之規定，不經辯論判決如主文。
據上論斷，應依刑事訴訟法第367條前段、第372條，判決如主文
。
中    華    民    國    97    年    11    月    5     日
          刑事第五庭  審判長法  官     趙   春   碧
                            法  官     楊   真   明
                            法  官     賴   恭   利
上列正本證明與原本無異。
施用第一級毒品罪部分，得上訴。
施用第二級毒品罪部分，不得上訴。
如不服本判決應於收受送達後十日內向本院提出上訴書狀，其未
敘述上訴之理由者並得於提起上訴後十日內向本院補提理由書 (
均須按他造當事人之人數附繕本)。
                            書記官     林   桂   鳳
中    華    民    國    97    年    11    月    5     日


司法院資訊處製作；財團法人民間司法改革基金會備份。
